

Почта: ivanyuschin.work@yandex.ru

Тел.: **+7(916)559 18 78**

Telegram: @Fulgrim30k

GitHub:

https://github.com/FulgrimPhoenix

Навыки

- JavaScript
- React
- Node.js
- HTML
- CSS
- MongoDB
- Figma
- Git
- BEM
- ООП

О себе

Хочу развиваться как во frontend, так и в web-разработке в целом.

Проработав достаточно приличный срок в сфере инженерно-конструкторской разработки, я понял, что данная

Иванюшин Илья

Frontend - разработчик

26 лет, Мытищи, готов к работе в прилегающих городах, готов к работе в Москве, готов к удаленной работе

Опыт работы

Проект "DonorSearch"

2024 — н.в. Frontend-разработчик

О проекте: в команде мы разрабатывали набор приложений от DonorSearch. В ходе проекта разработал приложение викторину "верю/не верю" в экосистеме VK и интегрировал в общее приложение проекта.

Функционал: логика ответов на вопросы, интерактивный интерфейс поддерживающий свайпы, работа с базой данных VK, адаптивная верстка, flexbox верстка

Достижения: переместил логику обработки ответа на вопрос на клиентскую сторону, что ускорило работу приложения и повысило отказоустойчивость приложения.

Технологии: React, JavaScript, HTML, CSS, Git, VKUI, VK Bridge, Git

Ссылка на приложение:

https://vk.com/services?w=app51889430_127044462

Ссылка на исходный код приложения:

https://github.com/FulgrimPhoenix/donor-search-7
Ссылка на проект: https://vk.com/app51808432

Ссылка на исходный код проекта: https://github.com/vladsib/DonorSearch

Проект "Urusofoto"

2024 — н.в. Frontend-разработчик

О проекте: сайт-визитка для фотографа

Функционал: интерактивный интерфейс, адаптивная верстка,

flexbox верстка

Технологии: React, JavaScript, Node.js, HTML, CSS, Git

Ссылка на проект: https://urusofoto.ru/

Ссылка на исходный код:

https://github.com/FulgrimPhoenix/uruso-photo

Проект "My movie"

2023 — 2024 Fullstack-разработчик (обучение)

О проекте: сервис поиска фильмов

Frontend Функционал: поиск фильмов из базы данных, фильтрация

поиска, интерактивный интерфейс, добавление фильмов в избранное, авторизация/регистрация пользователя, валидация форм авторизации/регистрации, редактирование профиля

деятельность не вызывает внутреннего отклика. Как-то мне подвернулся заказ по знакомству, как раз на тематику web-разработки. В студенческие годы, в рамках учебной программы мне нравилось программирование, но серьезно им заняться не было возможности. И вот, взявшись за заказ, я начал изучать технологии web-разработки самостоятельно. В процессе я почувствовал, как меня это безумно драйвит и приносит нереальное удовлетворение. Когда я понял, что уперся в потолок как самоучка, я решил структурировать все свои знания и развиваться дальше и купил курсы Яндекс.Практикума "web-разработчик". Я прошел их от начала до конца, и ни на секунду не пожалел о своем решении. Особенно сильно мне понравилась часть с React и Express.

Мне нравится видеть результаты своей работы. До этого моя работа была далека от визуального воплощения конечного продукта, а тут я ощущаю свое непосредственное участие.

Регулярно я работаю над реt-проектами. Текущий призван помочь нам с друзьями собираться чаще и помогать подбирать род досуга. В силу наших совершенно разнообразных графиков работы это стало злободневной проблемой

Кроме того, я слежу за актуальными новостями в мире разработки и технологий IT в целом. Мой день начинается с чтения блогов mefody.dev, Виталий и Веб-Платформа, а также одного из моих бывших наставников - Сергея Константинова. Так же я люблю почитать журнал "Код" и "TEXHO" от Яндекса.

пользователя, адаптивная верстка, flexbox верстка **Технологии:** React, JavaScript, HTML, CSS, Cookies, Git **Ссылка на проект:** https://mymovie.nomoredomainswork.ru/

Ссылка на исходный код:

 $\underline{https://github.com/FulgrimPhoenix/movies-explorer-frontend}$

Backend

Функционал: Создание базы данных пользователей и фильмов, авторизация и регистрация пользователей, валидация входящих запросов, редактирование информации о пользователях, создание базы данных избранных фильмов для пользователя

Технологии: JavaScript, Node.js, Express.js, MongoDB, Cookies, Winston, Git

Ссылка на проект:

https://api.mymovie.nomoredomainsmonster.ru/

Ссылка на исходный код:

 $\underline{\text{https://github.com/FulgrimPhoenix/movies-explorer-api?tab=readme}}_{\text{-ov-file}}$

Одностраничное приложение для сохранения и обмена изображениями

2023 — 2024 Fullstack-разработчик (обучение)

О проекте: сервис для постинга изображений

Frontend Функционал: постинг изображений, интерактивный интерфейс,

логика постановки "лайка" и удаления своих изображений, авторизация/регистрация пользователя, редактирование профиля пользователя, адаптивная верстка, flexbox верстка

Технологии: React, JavaScript, HTML, CSS, Cookies, Git, BEM **Ссылка на проект:** https://garazhelka.nomoredomainsmonster.ru/

Ссылка на исходный код:

https://github.com/FulgrimPhoenix/react-mesto-api-full-gha?tab=readme-ov-file

Backend

Функционал: Создание базы данных пользователей и изображений, авторизация и регистрация пользователей, валидация входящих запросов, редактирование информации в базе данных изображений и пользователей

Технологии: JavaScript, Node.js, Express.js, MongoDB, Cookies, Winston, Git

Ссылка на проект:

https://api.garazhelka.nomoredomainsmonster.ru/

Ссылка на исходный код:

https://github.com/FulgrimPhoenix/react-mesto-api-full-gha?tab=rea dme-ov-file

Одностраничный сайт-гид для путешествия по России

2023 — 2024 Frontend-разработчик

О проекте: гид для планирования путешествия по России

Функционал: адаптивная верстка, flexbox верстка

Технологии: HTML, CSS, Git, BEM **Ссылка на проект:** https://urusofoto.ru/

Дополнительно:

- Warhammer 40000. В целом увлекаюсь вселенной. От книг до настольного варгейма
- Люблю поиграть в компьютерные игры
- Люблю собирать и красить стендовые модели

Ссылка на исходный код:

https://github.com/FulgrimPhoenix/uruso-photo

РКК Энергия, ОАО

2022 — н.в. Ведущий специалист командного процессора

В мои обязанности входила подготовка аппаратуры и реализация сеансов связи с РС МКС

2020 — 2022 Инженер

Разрабатывал модели космических летательных аппаратов в среде NX Nostran. Производил моделирование воздействия нагрузок на летательные аппараты на этапе транспортировки.

ГНЦ РФ - ИМБП РАН

2018-2020 Старший лаборант

Отвечал за разработку конструкции и документации экспериментальных стендов для проведения опытов по оптимизации эквивалентной массы биолого-технических систем жизнеобеспечения. Помогал в сборе и структуризации результатов экспериментов.

Образование

2016 — 2020 **МАИ** Бакалавриат. Аэрокосмос

2020 — 2022 МАИ Магистратура (не окончено). Аэрокосмос

2023 — 2024 **Курсы. Яндекс.Практикум** web-разработчик